臺灣高等法院臺中分院刑事判決
110年度上訴字第1447號

上  訴  人  
即  被  告  劉建顯



選任辯護人  楊振芳律師
上列上訴人因違反毒品危害防制條例案件，不服臺灣彰化地方法
院109年度訴字第1032號中華民國110年5月6日第一審判決（起訴
案號：臺灣彰化地方檢察署109年度偵字第8382號、第8383號、
第8384號、第8951號），提起上訴，本院判決如下：
    主  文
上訴駁回。
    理  由
一、本案經本院審理結果，認第一審以上訴人即被告劉建顯（下
    稱被告）犯修正前毒品危害防制條例第4條第1項之販賣第一
    級毒品罪，均累犯，復援引修正前毒品危害防制條例第17條
    第2項、刑法第59條遞減輕其刑後，而分別量處如原判決附
    表所示之刑，並定其應執行之刑；暨就扣案供販賣第一級毒
    品犯罪所用之OPPO廠牌行動電話1支（不含門號0000000000
    號SIM卡1張）、磅秤1台、夾鏈袋1批，均諭知沒收，未扣案
    供販賣第一級毒品犯罪所用之序號000000000000000號行動
    電話1支、門號0000000000號、0000000000號SIM卡各1張及
    各次販賣第一級毒品之犯罪所得，均諭知沒收，於全部或一
    部不能沒收或不宜執行沒收時，追徵其價額。核其認事用法
    、量刑及沒收均無不當，應予維持，除證據部分應補充「被
    告於本院審理時自白」外，均引用第一審判決書記載之事實
    、證據及理由（如附件）。
二、被告上訴意旨略以：被告於遭查獲之初，即向警方、檢察官
    供明本案海洛因毒品之來源為李文鼎、張文政，並於指認犯
    罪嫌疑人紀錄表指認李文鼎、張文政後，帶同警方至李文鼎
    位於彰化縣田尾鄉住處勘察採證，又指明張文政與其聯繫毒
    品交易之行動電話門號、通訊軟體LINE，警方並據此調閱張
    文政行動電話之通聯調閱查詢單，依上開事證，堪認確因被
    告之供述而查獲毒品來源，原判決未依毒品危害防制條例第
    17條第1項規定，就被告本案所犯各罪減輕其刑，顯有不當
    等語。
三、按毒品危害防制條例第17條第1項所謂「供出毒品來源，因
    而查獲其他正犯或共犯者」，係指上訴人供出毒品來源之有
    關資料，諸如前手之姓名、年籍、住居所、或其他足資辨別
    之特徵等，使調查或偵查犯罪之公務員，因而對之發動調查
    或偵查並破獲者而言。申言之，必須行為人供出毒品來源之
    對向性正犯，或與其具有共同正犯、共犯（教唆犯、幫助犯
    ）關係之毒品由來之人的確實相關資料，使調查或偵查犯罪
    之公務員據以對之發動調查或偵查，並因此而確實查獲其人
    、其犯行而言；而所謂查獲其人、其犯行，著重在其犯行之
    查獲，雖不以達有罪認定之已無合理懷疑存在之程度為必要
    ，必也已臻至起訴門檻之證據明確，且有充分之說服力，方
    得獲邀上開減免其刑之寬典。換言之，供出毒品來源，及破
    獲相關他人犯罪，二種要件兼具，才能因其戴罪立功，享受
    寬典。從而，非謂行為人一有「自白」、「指認」毒品來源
    之人，即得依上開規定，予以減免其刑；猶須提供確實資訊
    ，使調查或偵查犯罪之公務員對之發動調查或偵查，進而查
    獲該人及其犯行，否則，尚與上開減免其刑規定要件不合。
    又法院非屬偵查犯罪之機關，故不論被告在司法警察（官）
    調查、檢察官偵查或法院審判中供出毒品來源，事實審法院
    僅須於言詞辯論終結前，調查被告之供出行為，是否已因此
    使偵查機關破獲毒品來源，而符合減免其刑之規定，以資審
    認，即為已足；倘被告雖有「供出毒品來源」之事證，惟仍
    無從期待偵查機關在法院辯論終結前因而破獲，應已無前述
    減免其刑規定適用之餘地（最高法院110年度台上字第399號
    判決意旨參照）。查被告雖供稱毒品上手為李文鼎、張文政
    2人，惟經原審於110年3月4日向臺灣彰化地方檢察署函查有
    無因被告供述而查獲毒品上手，上開單位函覆稱：本案並未
    因被告之供述而查獲毒品上游李文鼎、張文政之情事等語，
    此有臺灣彰化地方檢察署110年3月8日函附卷可參（見原審
    卷第113頁）。本院於110年8月23日再次向臺灣彰化地方檢
    察署、彰化縣警察局員林分局函詢，亦獲回覆稱：並無查獲
    毒品上手李文鼎、張文政等語，員林分局檢附之職務報告並
    詳細稱：自109年8月5日起著手調閱李文鼎個人基本資料，
    但均未能查知其所使用之通信門號及交通工具，多次現地守
    候，亦未見李文鼎由被告所指稱之處所出入，再經調閱被告
    所指稱李文鼎使用之末四碼9060號權利車車行記錄，亦與被
    告所稱之車行時間、路段皆不吻合，無法據以後續分析比對
    ，有相關函文在卷可稽（見本院卷第101至105頁），均已明
    確說明未能因而查獲被告毒品來源之緣由。此外，除被告之
    單一指述外，尚無其他佐證，可資補強其指證李文鼎、張文
    政之可信性，自無適用毒品危害防制條例第17條第1項減免
    其刑之餘地。綜上所述，本件上訴為無理由，應予駁回。
據上論斷，應依刑事訴訟法第368條、第373條，判決如主文。
本案經檢察官吳宗達提起公訴，檢察官施清火到庭執行職務。
中　　華　　民　　國　　110 　年　　11　　月　　30　　日
        　　刑事第六庭    審判長法　官  唐  光  義
　　　　　　　　　　　　　　    法　官  許  冰  芬
 　　　　　　　　　　　 　　　  法　官  鍾  貴  堯     
                     
以上正本證明與原本無異。     
如不服本判決應於收受送達後20日內向本院提出上訴書狀，其未
敘述上訴理由者，並得於提起上訴後20日內向本院補提理由書（
均須按他造當事人之人數附繕本）「切勿逕送上級法院」。因疫
情而遲誤不變期間，得向法院聲請回復原狀。

                                書記官  何  佳  錡

中　　華　　民　　國　　110 　年　　11　　月　　30　　日